

INFO CONTACTO

Móvil: 653 36 48 46 E-mail:

sergiovencillon10@gmail.com berdiell-sanchez-6697711b3

Localidad: Binéfar

Carnet de conducir y coche propio

HABILIDADES

Programación con PHP y JAVA Maquetación web CSS y Bootstrap Bases de datos con SQL Uso de control numérico CNC

APTITUDES

Resolución de problemas Capacidad de aprendizaje Trabajo en equipo Responsable Actitud positiva

IDIOMAS

Catalán: Alto Castellano: Nativo





SERGIO BERDIELL

PROGRAMADOR JUNIOR

SOBRE MÍ

Llevo mas de 10 años de experiencia trabajando como carpintero. En este largo periodo, tuve la fortuna de trabajar delante de un ordenador y así descubrir mi gran vocación por el sector de la informática, mas en concreto la programación. Por ello, actualmente estoy estudiando un ciclo superior de Desarrollo de Aplicaciones Web. Mi objetivo es empezar a trabajar en una empresa del sector IT, para crecer como programador y poder formar parte del mundo del desarrollo software que tanto me apasiona.

EXPERIENCIA LABORAL

Carpinteria Quim Fusters.SL

Encargado de la fabricación en taller. Buscando los mejores acabados, modernos y de gran calidad. También me toco ejercer como maquinista de CNC, programando y ejecutando diferentes proyectos para el diseño de mobiliario.

2008-2019

Ibérica Restaurants, Leeds U.K

Trabajo en el sector de la hostelería como camarero. 2008-2020

FORMACIÓN

Ilerna Online

Grado superior desarrollo de aplicaciones web 2020 - Actualidad

Escola del treball, Lleida

Grado medio de madera y mueble 2005 - 2007

Otros

Cursos de programación de la plataforma Udemy.